【裁判字號】    98,交聲,1124
【裁判日期】    980601
【裁判案由】    聲明異議
【裁判全文】
臺灣高雄地方法院交通事件裁定        98年度交聲字第1124號
原處分機關  交通部公路總局高雄區監理所
異  議  人  甲○○
即受處分人
上列受處分人因聲明異議案件，對於交通部公路總局高雄區監理
所98年3 月12日所為之處分（原處分：高監自裁字第80-Z000000
00號），聲明異議，本院裁定如下：
    主  文
異議駁回。
    理  由
一、原處分意旨略以：異議人即受處分人甲○○於民國98年3 月
    12日下午11時45分許，駕駛車號3330-DU 號自小客車，行經
    國道3 號南下408.3 公里處，有「行車速度，超過規定之最
    高時速80公里以上未滿100 公里」之違規行為，經內政部警
    政署國道公路警察局第五警察隊竹田分隊員警當場逕行舉發
    ，並依道路交通管理處罰條例第43條第1 項第2 款、第4 項
    裁處罰鍰新臺幣（下同）12,000元，並吊扣汽車牌照3 個月
    ，及施以道路安全講習等語。
二、異議意旨略以：異議人確實於98年3 月12日下午11時45 分
    許，駕駛車號3330-DU 號自小客車，行經國道3 號南下408.
    3 公里處，惟其並無超速之違規行為。縱使超速，也不可能
    達時速191 公里，況且警員僅用雷射測速槍測速，且只給異
    議人看測速槍上之數據，並無其他證據可以證明係異議人超
    速，亦無法排除係警員誤認，爰提起本件聲明異議，請求撤
    銷原處分等語。
三、按汽車駕駛人，駕駛汽車行車速度，超過規定之最高時速60
    公里以上，處6,000 元以上24,000元以下罰鍰，並當場禁止
    其駕駛；又汽車駕駛人有第43條第2 款之情形者，並吊扣該
    汽車牌照3 個月，道路交通管理處罰條例第43條第1 項第2
    款、第4 項分別定有明文。
四、經查：
  (一)異議人駕駛上開自小客車行經上開地點，而有「行車速度，
    超過規定之最高時速80公里以上未滿100 公里」違規行為之
    事實，除有內政部警政署國道公路警察局公警局交字第Z000
    00000 號舉發違反道路交通管理事件通知單外，業據證人即
    舉發員警洪仲甫到庭具結證稱：當天伊和郭平順執行巡邏勤
    務，於上揭時、地以雷射測速槍測得異議人駕駛上開車輛車
    速達時速191 公里，伊與郭平順即尾隨予以攔停，並依法告
    發。該雷射測速槍1 次僅能針對1 輛汽車作測速，不過當時
    國道上車流量很少，異議人旁邊皆無其他車輛，伊係針對異
    議人之車輛作測速，不可能有誤認之情形等語；證人即舉發
    員警郭平順亦到庭具結證述：當天伊與洪仲甫執行巡邏勤務
    ，於上揭時、地發現異議人駕車快速經過，經洪仲甫測速後
    發現車速達時速191 公里，伊遂與洪仲甫上前攔停異議人，
    並依法告發。測速之雷射槍用瞄點之方式測速，1 次僅能針
    對1 輛汽車，因為異議人係駕駛白色BMW 之新車，很明顯，
    伊不可能誤認等語明確，而本件員警用以舉發之雷射測速槍
    係以雷射光束瞄準單一受測目標進行偵測，不受其他車輛干
    擾之情，亦有內政部警政署國道公路警察局第五警察隊98年
    4 月9 日公警五交字第0980570251號書函附卷可稽，足證異
    議人駕駛上開車輛，行經上開地點時（限速為時速110 公里
    ），車速確實達時速191 公里，超過規定之最高時速80公里
    以上未滿100 公里，且警員係針對異議人之車輛進行測速，
    並無誤認之情形。
  (二)異議人雖辯稱測速槍上僅有測速數據顯示，並沒有照片可供
    佐證其有超速之情云云。惟查，本件雷射測速槍係由經濟部
    標準檢驗局檢驗合格，有卷附檢定合格證書可稽，而該雷射
    測速槍只能顯示時速、測距之數字，並無法顯示時間，實務
    上在以雷射測速槍取締超速違規時，亦無法提供照片。且取
    締當時在異議人車旁並無其他車輛經過，已據上開證人證述
    明確，異議人亦自陳係駕駛白色BMW 牌之汽車，益徵舉發員
    警並無誤認，而依異議人駕駛之車輛品牌為BMW ，衡情車速
    達時速191 公里亦非難事，是亦難認本件雷射測速槍測得之
    數值有誤或不合理之情，故異議人所辯委無足採。
五、綜上所述，異議人確有裁決書上所載駕車超速之違規情事，
    原處分機關依道路交通管理處罰條例第43條第1 項第2 款、
    第4 項裁處罰鍰12,000元，並吊扣汽車牌照3 個月，及施以
    道路安全講習，並無違誤，異議人執上開情詞聲明異議，洵
    無理由，應予駁回。
六、依道路交通案件處理辦法第19條，裁定如主文。
中    華    民    國    98    年    6     月    1     日
                  交通法庭    法  官  林裕凱
以上正本證明與原本無異。
如不服本裁定，應於收受送達後5 日內向本院提出抗告狀。
中    華    民    國    98    年    6     月    2     日
                              書記官  黃靖媛


司法院資訊處製作；財團法人民間司法改革基金會備份。
